臺灣雲林地方法院民事判決
109年度訴字第582號
原      告  張永明  
訴訟代理人  鍾竹簧律師
複代理人    康玲玲  
被      告  劉榮祥  


訴訟代理人  張榮輝  
被      告  林  盆  

訴訟代理人  林心平  
被      告  劉家長  
            劉家陸  

            劉家總  
訴訟代理人  劉亭威  
前列劉家長、劉家總共同
訴訟代理人  劉正章  
前列劉家長、劉家總共同送達代收人  劉家陸                                      住臺北市○○區○○里○○路00號

前列劉家長、劉家陸共同
訴訟代理人  劉政奕  
            劉芳婷  
被      告  張世全  
            張連獎  

            張猛雄  


訴訟代理人  張楙沂  
被      告  劉喬木  
            張榮輝  
            廖品堯  
兼前列張榮輝、廖品堯共同
訴訟代理人  張齡之  

上列當事人間請求分割共有物事件，本院於民國110年10月22日
言詞辯論終結，判決如下：
    主  文
原告丙○○與被告寅○○、甲○、壬○○、癸○○、子○○、乙○○、戊○○、
丁○○、丑○○、己○○、辛○○、庚○○共有坐落雲林縣○○鄉○○段000地
號、面積2,335.99平方公尺土地，准予分割，其分割方法如附圖
一(即雲林縣斗六地政事務所民國110年9月6日土地複丈成果圖丙
案)所示，即：
㈠編號812部分，為道路，面積353.71平方公尺土地，分歸原告丙○○與被告寅○○、甲○、壬○○、癸○○、子○○、乙○○、戊○○、丁○○
  、丑○○、己○○、辛○○、庚○○共同取得，並按附表二所示之應有
  部分比例保持共有。
㈡編號812⑴部分，面積579.22平方公尺土地，分歸被告甲○取
　得。
㈢編號812⑵部分，面積589.50平方公尺土地，分歸被告寅○○、己○○、辛○○、庚○○共同取得，並按被告寅○○應有
　部分21分之7、己○○應有部分21分之5、辛○○應有部分21分
　之7、庚○○應有部分21分之2之比例保持共有。
㈣編號812⑶部分，面積128.70平方公尺土地，分歸被告壬○○、癸○○、子○○共同取得，並按應有部分各3分之1之比例保持共有。
㈤編號812⑷部分，面積252.92平方公尺土地，分歸被告丑○○
　取得。
㈥編號812⑸部分，面積191.57平方公尺土地，分歸被告乙○○、戊○○共同取得，並按應有部分各2分之1之比例保持共
　有。
㈦編號812⑹部分，面積122.68平方公尺土地，分歸原告丙○○
　取得。
㈧編號812⑺部分，面積117.69平方公尺土地，分歸被告丁○○
　取得。
原告丙○○與被告寅○○、甲○、乙○○、戊○○、丁○○、己○○、辛○○共
有坐落雲林縣○○鄉○○段000地號、面積39.01平方公尺土地，准予
分割，其分割方法如附圖一(即雲林縣斗六地政事務所民國110年
9月6日土地複丈成果圖丙案)所示，即：　
㈠編號814部分，面積2.40平方公尺土地，分歸被告甲○取得。
㈡編號814⑴部分，為道路，面積9.08平方公尺土地，分歸原告丙○○與被告寅○○、甲○、乙○○、戊○○、丁○○、己○○、辛○○共同取得
  ，並按附表三所示之應有部分比例保持共有。
㈢編號814⑵部分，面積21.71平方公尺土地，分歸被告丁○○取
　得。
㈣編號814⑶部分，面積5.82平方公尺土地，分歸原告丙○○取
　得。
原告丙○○與被告乙○○、戊○○、丁○○共有坐落雲林縣○○鄉○○段000
地號、面積188.51平方公尺土地，准予分割，其分割方法如附圖
一(即雲林縣斗六地政事務所民國110年9月6日土地複丈成果圖丙
案)所示，即：　　　　　　
㈠編號815部分，面積89.74平方公尺土地，分歸被告乙○○、張
  連獎共同取得，並按應有部分各2分之1之比例保持共有。
㈡編號815⑴部分，面積53.88平方公尺土地，分歸原告丙○○取
  得。
㈢編號815⑵部分，面積44.89平方公尺土地，分歸被告丁○○取
  得。
除上開分割方法外，兩造應互相找補，原告丙○○、被告寅○○、辛○○、庚○○、乙○○、戊○○、丁○○應補償被告甲○、己○○、壬○○、癸○○、子○○、丑○○如附表六所示之金額。
訴訟費用由兩造依附表一所示之訴訟費用負擔之比例負擔。
    事實及理由
壹、程序方面：
   被告壬○○、癸○○、子○○、戊○○，經合法通知，未於最後言詞
   辯論期日到場，核無民事訴訟法第386 條各款所列情形，爰
   依到庭原告聲請，由其一造辯論而為判決。
貳、實體事項：
一、原告起訴主張：
  ㈠坐落雲林縣○○鄉○○段000地號、面積2,335.99平方公尺土地(
    下稱系爭812地號土地)為原告丙○○與被告寅○○、甲○、壬○○
    、癸○○、子○○、乙○○、戊○○、丁○○、丑○○、己○○、辛○○、庚○○所共有，應有部分詳如附表一所示；同段814地號、面積3
    9.01平方公尺土地(下稱系爭814地號土地)，為原告丙○○與
    被告寅○○、甲○、乙○○、戊○○、丁○○、己○○、辛○○所共有，
    應有部分詳如附表一所示；同段815地號、面積188.51平方
    公尺土地(下稱系爭815地號土地)，為原告丙○○與被告乙○○
    、戊○○、丁○○所共有，應有部分詳如附表一所示（上開3 筆
    土地，合稱系爭3 筆土地）。系爭3筆土地並無依物之使用
    目的不能分割之情形，共有人間亦未訂有不分割之契約，為
    充分利用各共有人土地，爰依法訴請裁判分割，請依雲林縣
    斗六地政事務所（下稱斗六地政）民國110年9月6日土地複
    丈成果圖丙案即附圖一(下稱丙案)所示方法分割。
  ㈡同意依不動產估價報告書丙案互為找補。
二、被告方面：
  ㈠被告寅○○：
　　不同意系爭3筆土地合併分割。意見如被告辛○○所述。對於
    被告壬○○、癸○○、子○○三人主張不負擔道路面積的應有部分
    ，分得位置是畸零地，其他共有人要補償價金給他們，我沒
    有意見。希望依照斗六地政110年6月30日土地複丈成果圖戊
    案即附圖二分割(下稱戊案)，同意依不動產估價報告書戊案
    找補。
  ㈡被告甲○：
　  ⒈不同意系爭3筆土地合併分割，主張以目前居住現況作現況
      分割。以系爭812地號土地個別分割，不想與系爭814、81
      5地號土地合併分割，因為沒有系爭815地號土地之持分，
      系爭814地號土地之持分僅有一些些，就算系爭814地號土
      地分割到一點點也沒有關係。對於被告壬○○、癸○○、子○○
      三人主張不負擔道路面積的應有部分，分得位置是畸零地
      ，其他共有人要補償價金給他們，我沒有意見。
    ⒉希望依附圖二戊案分割，同意依不動產估價報告書戊案找
      補。
  ㈢被告壬○○、癸○○、子○○：
　　於110年10月18日具狀表示同意依丙案分割，並同意依不動
    產估價報告書丙案找補（本院卷二第5頁）。 
　㈣被告乙○○：
　  同意依丙案分割，並同意依不動產估價報告書丙案找補。
　㈤被告戊○○：
　  前曾到院稱：對於分得之位置大概同意，最主要是以大家利
    益為主。同意依丙案分割。
　㈥被告丁○○：
　　同意依丙案分割，並同意依不動產估價報告書丙案找補。
　㈦被告丑○○：
　　同意依丙案分割，並同意依不動產估價報告書丙案找補。
　㈧被告己○○：
　　不同意系爭3筆土地合併分割，主張以目前居住現況作現況
    分割。希望依戊案分割，同意依不動產估價報告書戊案找補
    。
　㈨被告辛○○：
　　不同意系爭3筆土地合併分割。希望依戊案分割，同意依不
    動產估價報告書戊案找補。
　㈩被告庚○○：
　　不同意系爭3筆土地合併分割，主張以目前居住現況作現況
    分割。道路部分希望維持原有3米寬的現況道路，而且道路
    應由分得編號4、5、6、7的共有人共同持有，因為分得編號
    1、2、3並非使用人，不應該分擔持分，這不符合使用者付
    費原則。認為道路T字型面積太大，後面根本不需要這麼多
    ，分得編號1、2、3的共有人根本不會使用到道路。希望依
    戊案分割，同意依不動產估價報告書戊案找補。
三、本院之判斷：
  ㈠原告主張系爭812地號土地為原告丙○○與被告寅○○、甲○、壬○○、癸○○、子○○、乙○○、戊○○、丁○○、丑○○、己○○、辛○○、
    庚○○所共有，應有部分詳如附表一所示；系爭814地號土地
    ，為原告丙○○與被告寅○○、甲○、乙○○、戊○○、丁○○、己○○
    、辛○○所共有，應有部分詳如附表一所示；系爭815地號土
    地，為原告丙○○與被告乙○○、戊○○、丁○○所共有，應有部分
    詳如附表一所示。然共有人間就分割方法不能協議決定等情
    ，為到場被告所不爭執，並有原告提出之系爭3 筆土地登記
    第一類謄本（所有權個人全部)、地籍圖謄本在卷可憑（本
    院109年度調字卷(下稱調字卷)第21頁、第79頁至第95頁)，
    自堪信為真實。又系爭3筆土地無其他法令規定不得分割之
    情形。且參酌本院於本件分割事件為調解程序時，未能以協
    議達成分割方案，顯見系爭3筆土地之分割不能以協議決定
    ，足認兩造無法達成協議分割，是原告以兩造就系爭3筆土
    地不能達成分割協議，訴請裁判分割該等土地，於法自屬有
    據。
  ㈡復按裁判上定共有物分割之方法，固可由法院自由裁量，不
    受共有人主張之拘束，但仍應斟酌各共有人之意願、共有物
    之性質、價格、分割前之使用狀態、經濟效用、分得部分之
    利用價值及全體共有人之利益等有關情狀，定一適當公平之
    方法以為分割（最高法院98年度臺上字第2058號、96年度臺
    上字第108 號判決意旨參照）。又以原物分配於各共有人。
    但各共有人均受原物之分配顯有困難者，得將原物分配於部
    分共有人；以原物為分配時，因共有人之利益或其他必要情
    形，得就共有物之一部分仍維持共有，民法第824 條第2項
    第1款、第4項分別定有明文。經查：
　　⒈系爭812地號土地隔同段813地號土地，臨道路，其餘土地
      不臨路；系爭812地號土地內有既成道路(約3米)，該道
      路南側有磚造瓦頂平房1間【編號A】(門牌：田心12號)，
      目前為己○○居住；沿上開道路行進道路盡頭左轉有磚造
      鐵皮建物2間及二層樓屋頂加蓋之加強磚造屋頂1間【編號
      B】(門牌：田心15號)，目前為丑○○居住；上開B建物東
      側有磚造瓦頂一層樓建物2間【編號C、D】(門牌：均為田
      心14號)，編號C建物係戊○○、乙○○所共有，編號D建物係
      丁○○、丙○○共有;上開D建物南側有一層樓磚造平房1間及
      磚造瓦頂平房1間(其中1間即為編號A建物)，另1間【編號
      E】建物，目前作為民宿使用，(門牌：田心12號)；編號A
      、E建物由己○○、辛○○、庚○○、寅○○四人共有；系爭812
      地號土地最南側土地有加強磚造二層樓建物1間【編號F】
      (門牌：田心12-1號)，現由甲○使用；系爭814、815地號
      土地上無建物，上開D建物北側有部分使用到系爭814、81
      5地號土地。業經本院109年7月16日會同兩造及斗六地政
      測量人員至現場履勘，並製有勘驗筆錄及照片在卷可憑（
      調字卷第第177頁至第191頁），且斗六地政亦經本院囑託
      繪製系爭3筆土地上建物之土地複丈成果圖（下稱現況圖
      ）在卷可佐（調字卷第225頁）。
　⒉本院審酌兩造之意願、土地整體之利用價值，並兼顧使用現
　　狀、共有人意願及兩造間共有價值平等均衡原則認本件分割
　　方法應以斗六地政110年9月6日土地複丈成果圖丙案即附圖
    一為基準，即如附圖一所示方法分割即如判決主文第一項至
    第三項所示，較為妥適，其理由如下：
　　⑴各共有人分得土地位置與其等目前所有建物位置或其等目
      前使用位置大致相符，可發揮土地與建物之整體利用價值
      。
　　⑵各共有人分得土地面積與其等就各筆土地之應有部分面積
      大致相符，最大程度上避免面積增減差額找補之困難及造
      成當事人提出找補金額之負擔。
　  ⑶各共有人分得土地之位置均直接臨道路或可藉由編號812部
      分道路土地對外通聯，不生日後袋地通行之問題及爭議。
    ⑷分割後編號812部分道路土地寬度達5公尺，有利於人車出
      入及醫療、消防、救災需求，並可使裡地部分之土地價值
      不至於大幅度降低。
　　⑸由系爭812地號土地之共有人全體按應有部分比例分擔編號
      812部分道路面積，對各共有人而言實質較為公平。
　　⑹多數共有人同意依此方案分割系爭3筆土地及同意面積差異
      及地形、臨路位置差異之鑑價結果，故該分割方案最符合
      大多數共有人之主觀意願。
　　⑺被告壬○○、癸○○、子○○分得之編號812⑶部分土地雖屬畸零
      地，但該3人有同段826地號土地之應有部分所有權，可將
      分得之編號812⑶部分土地與同段826地號土地合併利用。
      而且經過面積差異及地形、臨路位置差異綜合鑑價結果，
      已給予該3人合理之補償。
    ⑻至於被告甲○、己○○、辛○○、庚○○雖表示不同意合併分割系
      爭3筆土地，然附圖一丙案係分別分割系爭3筆土地而非合
      併分割，此部分而言，並未違反其等之意願。
　　⑼被告甲○、己○○、辛○○、庚○○雖主張依附圖二戊案分割系爭
      3筆土地，然按建築技術規則建築設計施工編第2 條第1 
      項之規定「基地應與建築線相連接，其連接部份之最小長
      度應在二公尺以上。基地內私設通路之寬度不得小於左列
      標準：一、長度未滿十公尺者為二公尺。二、長度在十公
      尺以上未滿二十公尺者為三公尺。三、長度大於二十公尺
      為五公尺。四、基地內以私設通路為進出道路之建築物總
      樓地板面積合計在一、○○○平方公尺以上者，通路寬度為
      六公尺。」，附圖二戊案開設之編號812道路未達上開規
      定標準，況分割後裡地之臨路面寬甚窄，嚴重減損該等土
      地之價值，且編號812道路之寬度僅3公尺，不利於人車出
      入、醫療、消防及救災需求。
　　⑽附圖一丙案係分別分割系爭3筆土地，而非合併分割系爭3
      筆土地，已如前述，則分割後編號812部分道路，當需由
      系爭812地號土地之共有人按其等就系爭812地號土地之應
      有部分負擔，豈可一方面要求分別分割系爭3筆土地，一
      方面又要求按合併分割之方式負擔道路之面積。
　  ⑾系爭3筆土地分別分割後，分得原系爭814、815地號土地之
      共有人得以利用編號812部分道路進出，乃因其等分得之
      土地與其等分得原系爭812地號土地合併利用之反射利益
      ，不生不公平之問題。
　　⑿綜上，依附圖一丙案分割系爭3筆土地，最符合兩造之意願
      、土地整體之利用價值，並兼顧使用現狀及兩造間共有價
      值平等均衡原則，故本院採之。　
　㈢復按以原物為分配時，如共有人中，有不能按其應有部分受
    分配者，得以金錢補償之，民法第824 條第3 項定有明文。
    又法院裁判分割共有物，除應斟酌各共有人之利害關係，及
    共有物之性質外，尚應斟酌共有物之價格，倘共有人中有不
    能按其應有部分受分配，或所受分配之不動產，其價格不相
    當時，法院非不得命以金錢補償之（最高法院57年臺上字第
    2117號、63年臺上字第2680號判決意旨參照）。另按共有物
    之原物分割，依民法第825 條規定觀之，係各共有人就存在
    於共有物全部之應有部分互相移轉，使各共有人取得各自分
    得部分之單獨所有權。故原物分割而應以金錢為補償者，倘
    分得價值較高及分得價值較低之共有人均為多數時，該每一
    分得價值較高之共有人，即應就其補償金額，對於分得價值
    較低之共有人全體為補償，並依各該短少部分之比例，定其
    給付金額(最高法院亦有85年臺上字第2676號判決可資參循)
    。經查：
　　⒈系爭3筆土地如採附圖一丙案所示方法分割，則原告丙○○【
      ＋9.50㎡】、被告庚○○【＋1.08㎡】、丑○○【＋5.13㎡】、乙○○
      【＋9.06㎡】、戊○○【＋9.06㎡】、丁○○【＋11.40㎡】分得土
      地之面積大於其等應有部分面積。而被告甲○【－4.04㎡】
      、寅○○【－1.21㎡】、己○○【－2.29㎡】、辛○○【－1.21㎡】、
      壬○○【－12.16㎡】、癸○○【－12.16㎡】、子○○【－12.16㎡】
      分得面積小於其等應有部分面積(見附表四所示)。且兩造
      分配所得之土地價格，因臨路面寬、遠近、道路寬度等因
      素而有所差異，亦有所受分配土地價格不相當之情形，是
      依上開說明，兩造即有以金錢互為補償之必要。經本院囑
      請長信不動產估價師聯合事務所鑑定，鑑定人針對勘估標
      的進行產權、一般因素、區域因素(區域環境現況及都市
      發展、交通及地理位置概況、近鄰地區土地、建物利用情
      形、公共設施、交通運輸、產業活動概況、未來發展趨勢
      )、個別因素(土地標示、所有權、他項權利、土地位置、
      土地利用情況)、不動產市場現況(整體市場分析、市場供
      給、需求等)及勘估標的依最有效使用情形下，及鑑定人
      專業意見分析後，採用個別比較法及土地開發分析法之估
      價方法進行評估，係以比較標的價格為基礎，考量個別條
      件差額程度，進行調整、修正以推定本案分割方法各標的
      評估結果及最終價值，有該不動產估價報告書附卷可憑。
　  ⒉依長信不動產估價師聯合事務所計算後，系爭3筆土地共有
      人分割前之土地權利價值與依附圖一丙案分割後之各共有
      人分配土地位置之價值計算表如附表五所示(見不動產估
      價報告書第71頁)。應補償分配價值不足共有人之金額如
      附表六所示，即：
　　  ①原告丙○○超額分配新臺幣(下同)296,942元，應補償被告
        甲○46,961元、己○○1,305元、壬○○68,575元、癸○○68,5
        75元、子○○68,575元、丑○○42,951元。
　　  ②被告寅○○超額分配542元，應補償被告甲○86元、張
　　    榮輝3元、壬○○125元、癸○○125元、子○○125元、
　　    丑○○78元。
　　  ③被告辛○○超額分配542元，應補償被告甲○86元、張
　　    榮輝3元、壬○○125元、癸○○125元、子○○125元、
　　    丑○○78元。
　　  ④被告庚○○超額分配6,171元，應補償被告甲○976元、
　　    己○○27元、壬○○1,425元、癸○○1,425元、子○○
　　    1,425元、丑○○893元。
　　  ⑤被告乙○○超額分配356,349元，應補償被告甲○56,35
　　    3元、己○○1,566元、壬○○82,295元、癸○○82,295
　　    元、子○○82,295元、丑○○51,545元。
　　  ⑥被告戊○○超額分配356,349元，應補償被告甲○56,35
　　    3元、己○○1,566元、壬○○82,295元、癸○○82,295
　　    元、子○○82,295元、丑○○51,545元。
　　  ⑦被告丁○○超額分配263,618元，應補償被告甲○41,69
　　　  1元、己○○1,159元、壬○○60,879元、癸○○60,879
　　　  元、子○○60,879元、丑○○38,131元等情，有不動產
 　　　 估價報告書可佐（見不動產估價報告書第6頁、第72頁)
　　　  。
　　⒊本院審酌不動產估價師之鑑價是估價師依本院所提供之資
      料及依地政機關核發之地籍圖謄本、調閱相關圖資，經由
      當事人領勘及估價人員親赴系爭3筆土地現場勘察，實際
      查訪交易資訊，然後依影響系爭3筆土地價格之土地個別
      因素、區域因素、不動產市場發展概況，採用個別比較法
      及土地開發分析法進行評估，據以計算出共有人間應相互
      補償之金額，其鑑價結果應屬公正客觀可採，故有關系爭
      3筆土地之補償金額部分判決如主文第四項所示。
四、末查，分割共有物乃具非訟事件之性質，本院斟酌何種分割
    方法較能增進共有物之經濟效益，並兼顧兩造之利益，以決
    定適當之分割方法，不因何造起訴而有不同，故原告請求分
    割之訴雖有理由，惟關於訴訟費用負擔，以共有人全體各按
    其對系爭土地應有部分比例負擔，方屬事理之平，爰就訴訟
    費用負擔部分判決如主文第五項即附表一訴訟費用負擔之比
    例所示。
五、訴訟費用負擔之依據：民事訴訟法第80條之1。 
中　　華　　民　　國　　110 　年　　11　　月　　5 　　日
                  民事第二庭    法  官  楊昱辰

以上正本係照原本作成。
如對本判決上訴，須於判決送達後廿日內向本院提出上訴狀。如
委任律師提起上訴者，應一併繳納上訴審裁判費。
中　　華　　民　　國　　110 　年　　11　　月　　5  　日
                                書記官　陳玉珮　　
◎附表一：雲林縣○○鄉○○段00000000000地號土地共有人應有部分暨訴訟費用負擔之比           例      編號 共有人姓名 古坑鄉田心段 812地號土地 (2,335.99㎡) 共有人應有部分 古坑鄉田心段 814地號土地 (39.01㎡) 共有人應有部分 古坑鄉田心段 815地號 (188.51㎡) 共有人應有部分 訴訟費用負擔之比例 編號 共有人姓名 應有部分 應有部分 應有部分 訴訟費用負擔之比例  01 丙○○ 48分之3 16分之1 4分之1 256351分之19556 02 寅○○ 72分之7 6分之1  256351分之23361 03 林  盆 24分之7 8分之2  256351分之69108 04 壬○○ 72分之2   256351分之6489 05 癸○○ 72分之2   256351分之6489 06 子○○ 72分之2   256351分之6489 07 乙○○ 24分之1 16分之1 4分之1 256351分之14690 08 戊○○ 24分之1 16分之1 4分之1 256351分之14690 09 丁○○ 48分之3 16分之1 4分之1 256351分之19557 10 丑○○ 8分之1   256351分之29200 11 己○○ 72分之5 6分之1  256351分之16872 12 辛○○ 72分之7 6分之1  256351分之23361 13 庚○○ 72分之2   256351分之6489 
　　　　　　　　　　　　　　　　　　　　　　　　　　　　
◎附表二：編號812部分為道路，面積為353.71平           方公尺土地，各共有人應有部分比例   編號 共有人姓名 應有部分比例 01 丙○○ 16分之1 02 寅○○ 72分之7 03 林  盆 24分之7 04 壬○○ 36分之1 05 癸○○ 36分之1 06 子○○ 36分之1 07 乙○○ 24分之1 08 戊○○ 24分之1 09 丁○○ 16分之1 10 丑○○ 8分之1 11 己○○ 72分之5 12 辛○○ 72分之7 13 庚○○ 36分之1 
　　　　
◎附表三：編號814⑴部分為道路，面積9.08          平方公尺土地，各共有人應有部分           比例   編號 共有人姓名 應有部分比例 01 丙○○ 16分之1 02 寅○○ 6分之1 03 林  盆 4分之1 04 乙○○ 16分之1 05 戊○○ 16分之1 06 丁○○ 16分之1 07 己○○ 6分之1 08 辛○○ 6分之1 

◎附表四：雲林縣○○鄉○○段00000000000地號土地共有           人持分之應有面積、分割後實際分得之面積及面積           增減      編號  共有人姓名 A B C   應分得之面積 (㎡） 實際分得之面積(㎡) 面積增減 (㎡) 【B-A=C】 1 丙○○ 195.56 205.06 +9.50 2 乙○○ 146.90 155.96 +9.06 3 戊○○ 146.90 155.96 +9.06 4 丁○○ 195.57 206.97 +11.40 5 丑○○ 292.00 297.13 +5.13 6 庚○○ 64.89 65.97 +1.08 7 寅○○ 233.61 232.40 -1.21 8    林  盆 691.08 687.04 -4.04 9 壬○○ 64.89 52.73 -12.16 10 癸○○ 64.89 52.73 -12.16 11 子○○ 64.89 52.73 -12.16 12 己○○ 168.72 166.43 -2.29 13 辛○○ 233.61 232.40 -1.21 

◎附表五：雲林縣○○鄉○○段00000000000地號土地，共有人分割前、分割後之 　        土地價值計算表      編號 共有人 姓名 分割前 權利應有價值 (新臺幣) 分割後 分配位置價值 (新臺幣) 超額分配提供補償 (新臺幣) 分配不足應受補償 (新臺幣) 01 丙○○ 2,935,702元 3,232,644元 296,942元  02 寅○○ 3,926,779元 3,927,321元 542元  03 林  盆 11,714,357元 11,511,851元  (202,506元) 04 壬○○ 1,109,370元 813,651元  (295,719元) 05 癸○○ 1,109,370元 813,651元  (295,719元) 06 子○○ 1,109,370元 813,651元  (295,719元) 07 乙○○ 2,103,675元 2,460,024元 356,349元  08 戊○○ 2,103,675元 2,460,024元 356,349元  09 丁○○ 2,935,702元 3,199,320元 263,618元  10 丑○○ 4,992,160元 4,806,939元  (185,221元) 11 己○○ 2,817,410元 2,811,781元  (5,629元) 12 辛○○ 3,926,779元 3,927,321元 542元  13 庚○○ 1,109,370元 1,115,541元 6,171元  合計  41,893,719元 41,893,719元 1,280,513元 (1,280,513元) 

◎附表六：補償方法            應受補償及金額         甲○ (-202,506元) 己○○ (-5,629元) 壬○○ (-295,719元) 癸○○ (-295,719元) 子○○ (-295,719元 丑○○ (-185,221元 應付補償之 金額 (新臺幣) 應付補償人及金額 丙○○ (+296,942元) 46,961元 1,305元 68,575元 68,575元 68,575元 42,951元 296,942元  寅○○ (+542元) 86元 3元 125元 125元 125元 78元 542元  辛○○ (+542元) 86元 3元 125元 125元 125元 78元 542元  庚○○ (+6,171元) 976元 27元 1,425元 1,425元 1,425元 893元 6,171元  乙○○ (+356,349元) 56,353元 1,566元 82,295元 82,295元 82,295元 51,545元 356,349元  戊○○ (+356,349元) 56,353元 1,566元 82,295元 82,295元 82,295元 51,545元 356,349元  丁○○ (+263,618元) 41,691元 1,159元 60,879元 60,879元 60,879元 38,131元 263,618元 應受補償金額 (新臺幣)  202,506元 5,629元 295,719元 295,719元 295,719元 185,221元 1,280,513元